【裁判字號】    97,訴,175
【裁判日期】    970714
【裁判案由】    違反槍砲彈藥刀械管制條例
【裁判全文】
臺灣宜蘭地方法院刑事判決               97年度訴字第175號
公  訴  人  臺灣宜蘭地方法院檢察署檢察官
被      告  甲○○
指定辯護人  本院公設辯護人  乙○○
上列被告因違反槍砲彈藥刀械管制條例案件，經檢察官提起公訴
（97年度偵字第804號），本院判決如下：
    主  文
甲○○未經許可，持有可發射子彈具有殺傷力之槍枝，處有期徒
刑壹年拾月，併科罰金新臺幣參萬元，罰金如易服勞役，以新臺
幣壹仟元折算壹日。緩刑肆年，並應向公庫支付新臺幣參萬元。
扣案之空氣槍壹枝（槍枝管制編號：0000000000號）、瓦斯鋼瓶
貳瓶及鋼珠壹罐，均沒收。
    事  實
一、甲○○受僱於新順益養殖廠從事香魚養殖工作。其明知未經
    主管機關許可，不得持有具有殺傷力之槍枝，竟於民國96年
    8、9月間某日在雅虎奇摩拍賣網站向不詳之人購得可發射金
    屬彈丸具有殺傷力之改造空氣槍1支（槍枝管制編號0000000
    000號），並於同年8、9月間某日試射後，已知該購得之槍
    枝具殺傷力，仍無故持有，用以在養殖場內驅趕鳥類，以保
    護養殖場內之香魚。嗣於97年2月15日16時10分許，為警持
    搜索票至宜蘭縣冬山鄉○○路181號旁養殖場內，當場查獲
    甲○○所有可擊發金屬彈丸具有殺傷力之改造空氣槍1支、
    及供上述空氣槍發射動力之瓦斯鋼瓶2瓶、供空氣槍發射之
    鋼珠1罐。
二、案經臺中市警察局第五分局報告臺灣宜蘭地方法院檢察署檢
    察官偵查起訴。
    理  由
一、前揭事實，業據被告甲○○坦承不諱，且扣案槍枝、鋼珠、
    鋼瓶經送內政部警政署刑事警察局鑑定結果，認：(一)送鑑空
    氣槍1枝（槍枝管制編號0000000000號），認係氣體動力式
    槍枝，以外接高壓鋼瓶內氣體為發射動力，經以金屬彈丸測
    試3次，其中彈丸（直徑6.0mm、重量0.88g），最大發射速
    度為171公尺/秒，計算其動能為12焦耳，換算其單位面積動
    能為45焦耳/平方公分；(二)送鑑鋼瓶2瓶，認係外接式高壓氣
    體鋼瓶；(三)送鑑鋼珠1罐，認均係金屬彈丸。依日本科學警
    察之研究結果，彈丸單位面積動能達20焦耳/平方公分，則
    足以射穿人體皮肉層。又依該局對活豬作射擊測試結果，彈
    丸單位面積動能達24焦耳/平方公分，則足以穿入豬隻皮肉
    層，有該局97年3月19日刑鑑字第0970026959號槍彈鑑定書
    在卷可稽，是扣案之改造空氣槍具有殺傷力、扣案瓦斯鋼瓶
    為扣案改造空氣槍之發射動能、扣案鋼珠可供扣案空氣搶使
    用之甚明。此外並有空氣槍、瓦斯鋼瓶、鋼珠扣案，及本院
    搜索票、搜索筆錄、扣押物品目錄表、查獲現場照片等存卷
    可佐。足認被告自白與事實相符，本件事證明確，被告犯行
    洵堪認定，應予依法論科。
二、核被告所為，係犯槍砲彈藥刀械管制條例第8條第4項之未經
    許可持有可發射金屬具有殺傷力之槍枝罪。按犯槍砲彈藥刀
    械管制條例第8條第4項之罪，不分犯罪情節輕重，概處以法
    定刑有期徒刑3年以上之刑，難免輕重失衡，倘有情輕法重
    情形，於裁判時自得適用刑法第59條酌量減輕其刑，此參諸
    司法院釋字第263號關於擄人勒贖刑度是否過於嚴苛之解釋
    自明。查本案被告係為驅趕鳥類以保護養殖場內之香魚，而
    於網路上購買槍枝；因一時失慮，於知悉該槍枝具有殺傷力
    後，仍繼續持有；而其持有之數量僅有1支，且自96年8、9
    月間持有至為警查獲時止，均未作不法使用，本院綜合被告
    之惡性及犯罪情節，認處以法定最低本刑有期徒刑3年，仍
    有情輕法重之感，堪認其犯罪情狀尚堪憫恕，爰依刑法第59
    條之規定減輕其刑。爰審酌被告係為驅趕鳥類保護養殖場內
    香魚之購買槍枝動機、其持有之手段、期間、用途、對社會
    所生潛在危害。兼衡其並無犯罪紀錄，有臺灣高等法院被告
    前案記錄表可稽，素行尚佳；又目前擔任養殖場內管理者，
    具正當職業之工作情況；現與其父母同住，其父許來旺身心
    障礙、其母患有眼疾，皆賴被告扶養之家庭狀況。暨被告犯
    罪後坦認犯罪，態度良好，檢察官對之請求依刑法第59條減
    輕其刑等一切情狀，量處如主文所示之刑，並諭知罰金部分
    易服勞役之折算標準。本院審酌前述情狀，認量處如主文所
    示之刑即可達罰當其罪之目的，公訴人求刑有期徒刑2年稍
    屬過重，併此說明。末查被告前未曾受有期徒刑以上刑之宣
    告，此有臺灣高等法院被告前案紀錄表存卷可考，其因一時
    失慮，偶罹刑典，當認經此偵查、審判之教訓，已知警惕，
    信無再犯之虞，本院認對其所宣告之刑以暫不執行為適當，
    依刑法第74條第1項第1款規定諭知緩刑4年，並依同條第2項
    第4款規定命向公庫支付新臺幣3萬元，用啟自新。
三、扣案之空氣槍1支（槍枝管制編號：0000000000號）屬違禁
    物，應依刑法第38條第1項第1款之規定諭知沒收，扣案之瓦
    斯鋼瓶2瓶係為空氣槍發射動能，乃空氣槍不可或缺之配件
    ，屬槍枝之一部分，應認亦屬違禁物，爰依刑法第38條第1
    項第1款規定諭知沒收；另鋼珠1罐，雖可供具殺傷力之空氣
    槍使用，但尚無證據證明已供使用，應屬被告所有供犯罪預
    備之物，應依刑法第38條第1項第2款規定諭知沒收，附此敘
    明。
據上論結，應依刑事訴訟法第299條第1項，槍砲彈藥刀械管制條
例第8條第4項，刑法第11條前段、第59條、第42條第3項、第74
條第1項第1款、第2項第4款、第38條第1項第1款、第2款，判決
如主文。
本案經檢察官賴慶祥到庭執行職務。
中    華    民    國    97    年    7    月    14    日
                  刑事第三庭審判長法  官  林惠玲
                                  法  官  劉家祥
                                  法  官  鄧晴馨
以上正本證明與原本無異。
如不服本判決應於收受本判決後10日內向本院提出上訴書狀，並
應敘述具體理由。若未敘述理由者，應於上訴期間屆滿後20日內
向本院補提理由書狀(均須按他造當事人之人數附繕本)。
                                  書記官  吳文雄
中    華    民    國    97    年    7     月    14    日
附錄本案論罪科刑法條：
槍砲彈藥刀械管制條例第8條第4項
未經許可，持有、寄藏或意圖販賣而陳列第1項所列槍枝者，處3
年以上10年以下有期徒刑，併科新臺幣700萬元以下罰金。


司法院資訊處製作；財團法人民間司法改革基金會備份。
